Minutes et répertoires du notaire Laurent HAULTDESENS, juin 1552 - 1596 (étude VIII)
Archives nationales
- Minutes de Laurent HAULTDESENS, juin 1552 - 1596; MC/ET/VIII/294 - MC/ET/VIII/359
  - Minutes. 1573, MC/ET/VIII/326
    - Contrat de mariage entre Nicolas Thierier le jeune, maître potier d'étain, d'une part, et Jeanne Bernyer, veuve de Thomas Bezançon, maître potier d'étain à Paris, d'autre part., 16 juin 1573; MC/ET/VIII/326
      contrat de mariage; Bernier, Jeanne; Bezançon, Thomas; Thiérier, Nicolas; potier
    - Contrat de mariage entre Nicolas Poignant, boursier, demeurant à Saint-Denis-en-France, d'une part, et Perrette Legendre, fille de Pierre Legendre, décédé, demeurant à Douains près de Vernon-sur-Seine et de Jacqueline Bouteronelle, décédée, demeurant à Douains, près de Vernon-sur-Seine, d'autre part., 29 août 1573; MC/ET/VIII/326
      Le futur, natif et demeurant à Saint-Denis-en-France.
      contrat de mariage; Douains (Eure); Saint-Denis (Seine-Saint-Denis); Vernon (Eure); Bouteronelle, Jacqueline; Legendre, Perrette; Legendre, Pierre; Poignant, Nicolas; maroquinier
  - Minutes. 1574, MC/ET/VIII/327
    - Contrat de mariage entre Nicolas Rasset, maître pourpointier, demeurant rue des Carmes, d'une part, et Jeanne Pichot, d'autre part., 5 février 1574; MC/ET/VIII/327
      Jeanne Pichot, native d'Orléans et usant de ses droits.
      contrat de mariage; Orléans (Loiret); Carmes (rue des); Pichot, Jeanne; Rasset, Nicolas; fabricant d'accessoires vestimentaires
    - Contrat de mariage entre Perrot de Pilloys, Seigneur de La Blosserye, au pays du Maine, d'une part, et Madeleine Albiac, dame, veuve de Messire Jean Couttel, chevalier, conseiller maître des Requêtes de l'Hôtel du Roi, premier président en son Grand Conseil, d'autre part., 16 novembre 1574; MC/ET/VIII/327
      contrat de mariage; Albiac, Madeleine; Couttel, Jean; Pillois, Perrot de; maître des requêtes (Ancien Régime); magistrat
  - Minutes. 1574, janvier - 1574, septembre, janvier 1574 - septembre 1574; MC/ET/VIII/328
    - Antoine PORTAIL, chirurgien, valet de chambre ordinaire du roi., 4 janvier 1574; MC/ET/VIII/328
      Portail, Antoine; chirurgien; officier de la Chambre du roi (Ancien Régime)
    - Acte concernant Esme Mestral, marchand drapier, bourgeois de Paris, demeurant rue Saint Martin, à l'enseigne de Saint Antoine., 3 mars 1574; MC/ET/VIII/328
      Saint-Martin (rue); Mestral, Esme; négociant
    - Testament de Vincent Maupéou, notaire au Châtelet., 5 avril 1574; MC/ET/VIII/328
      Notaires des XVIe-XVIIIe siècles (4153 actes), par Claire Béchu, Catherine Grodecki, Marie-Antoinette Fleury, Madeleine Jurgens, Marie-Françoise Limon-Bonnet, Pierre-Yves Louis, Xenia Pamfilova, Isabelle Pebay, v. 1950, 1986-1994 (fichier papier entièrement dématérialisé; voir contexte dans le Plan d’orientation général - Notaires de Paris, guides thématiques du Minutier).
      testament; Maupéou, Vincent; notaire
    - Contrat de mariage entre Philippe Leurault, veuf, archer sergent au Châtelet de Paris, d'une part, et Charlotte Sucenyn, fille d'honorable personne Jean Sucenyn, maître chaudronnier, et de Catherine Laulne, d'autre part., 29 juin 1574; MC/ET/VIII/328
      Philippe Leurault, natif d'Angoulême; Jean Sucenyn et Catherine Laulne, stipulant pour leur fille.
      contrat de mariage; Angoulême (Charente); Laulne, Catherine; Leurault, Philippe; Sucenin, Charlotte; Sucenin, Jean; militaire; forgeron
    - Plusieurs actes concernant Guyonne de La Bonnyere, dame de La Dixmerie, veuve de Philippe de Ronsart, vivant écuyer, seigneur de Beaumont-La Ronce, y demeurant., 18 août 1574; MC/ET/VIII/328
      La Bonnyere, Guyonne de; Ronsard, Philippe de
  - Minutes. 1575, MC/ET/VIII/329
    - Contrat de mariage entre Jean de Saint-Thomas, boucher, d'une part, et Catherine Chouanne, veuve de Jean Peletier, boucher, d'autre part., 9 août 1575; MC/ET/VIII/329
      Jean de Saint-Thomas, natif de Juzier près Meulan.
      contrat de mariage; Juziers (Yvelines); Chouanne, Catherine; Peletier, Jean; Saint-Thomas, Jean de; boucher
  - Minutes. 1575, MC/ET/VIII/330
    - Acte concernant Guy de Saint-Gelais, seigneur de Lamac, chevalier de l'ordre du roi, gouverneur de la ville et château de Blois, premier baron d'Angoumois., 12 mai 1575; MC/ET/VIII/330
      Saint-Gelais, Guy de
    - Contrat de mariage entre Michel Dubray, tailleur d'habits, d'une part, et Catherine Lamy, fille de Gaillart Lamy, potier d'étain, demeurant rue au Maire et de Hélène Charton, d'autre part., 15 juin 1575; MC/ET/VIII/330
      Gaillart Lamy et Hélène Charton, stipulant pour leur fille.
      contrat de mariage; Maire (rue au); Charton, Hélène; Dubray, Michel; Lamy, Catherine; Lamy, Gaillart; potier; tailleur d'habits
  - Minutes. 1576, MC/ET/VIII/331
    - Acte concernant Jacques Lustin, marchand drapier demeurant en la maison du Sire Charles de Bourbon, à Paris., 28 novembre 1576; MC/ET/VIII/331
      Lustin, Jacques; négociant
  - Minutes. 1576, MC/ET/VIII/332
    - Michel GARREAU, sommelier du gobelet du roi, mari de Renée de CLAIREMONT., 23 octobre 1576; MC/ET/VIII/332
      Garreau, Michel; Clairemont, Renée de; officier civil (Ancien Régime); employé de maison
  - Minutes. 1577, MC/ET/VIII/333
  - Minutes. 1577, MC/ET/VIII/334
  - Minutes. 1578, MC/ET/VIII/335
    - Acte concernant Jullian de Vere, conseiller et médecin du roi, principal du collège du Mans fondé en l'Université de Paris., 28 juin 1578; MC/ET/VIII/335
      Vere, Jullian de
    - Jean DUPERIER, avocat en Parlement., 1er août 1578; MC/ET/VIII/335
      Duperier, Jean; avocat au parlement (Ancien Régime)
  - Minutes. 1578, MC/ET/VIII/336
  - Minutes. 1579, MC/ET/VIII/337
    - Acte concernant Jean Huguet, docteur régent en la faculté de médecine., 15 janvier 1579; MC/ET/VIII/337
  - Minutes. 1579, MC/ET/VIII/338
  - Minutes. 1580, MC/ET/VIII/339
  - Minutes. 1581, MC/ET/VIII/340
    Les mois d'octobre et novembre 1581 manquent.
    Beaucoup d'actes passés dans la grande salle du Palais Royal.
    - Acte concernant Luc Bourdault, serviteur de Joseph Feydeau, receveur des tailles en l'élection de Soissons, demeurant rue Sainte Avoye, paroisse Saint-Médéric., 9 mars 1581; MC/ET/VIII/340
      Sainte-Avoie (rue); Bourdault, Luc; Feydeau, Joseph; employé de maison
  - Minutes. 1581, juillet - 1581, décembre, juillet 1581 - décembre 1581; MC/ET/VIII/341
  - Minutes. 1582, janvier - 1582, juin, janvier 1582 - juin 1582; MC/ET/VIII/342
    - Acte concernant Gilles Heron, docteur régent de la faculté de médecine en l'Université de Paris., 10 août 1582; MC/ET/VIII/342
      Heron, Gilles
  - Minutes. 1582, juillet - 1583, 25 mai, juillet 1582 - 25 mai 1583; MC/ET/VIII/343
    1582, juillet à décembre.
    1583, 29 avril et 25 mai: deux actes.
    - Acte concernant Jean Huguet, docteur régent en la faculté de médecine de l'Université de Paris, 11 janvier 1582; MC/ET/VIII/343
    - Acte concernant Simon Seguin, docteur régent en la faculté de médecine de l'Université de Paris., 26 octobre 1582; MC/ET/VIII/343
      Seguin, Simon
  - Minutes. 1584, janvier - 1584, septembre, janvier 1584 - septembre 1584; MC/ET/VIII/344
  - Minutes. 1585, MC/ET/VIII/345
    - Acte concernant Pierre Caignet, marchand drapier, bourgeois de Paris., 11 avril 1585; MC/ET/VIII/345
      Caignet, Pierre; négociant
  - Minutes. 1586, MC/ET/VIII/346
    - LESCALOPIER (Guillaume) Conseiller du Roi sur le fait de la justice de son Trésor, demeurant rue Pierre-au-Lard, paroisse Saint-Médéric. § Constitution par Guillaume LESCALOPIER à Médéric LORILLART, maître faiseur d'instruments de musique, de 8 écus 20 sols de rente, moyennant 100 écus (en marge 1611, 2 juillet, rachat par Henry LESCALOPIER), 9 mai 1586; MC/ET/VIII/346
      Lescalopier, Guillaume
    - Acte concernant Gilles Heron, docteur régent en la faculté de médecine de l'Université de Paris., 3 juin 1586; MC/ET/VIII/346
  - Minutes. 1587, MC/ET/VIII/347
    - Acte concernant Gilles Heron, docteur régent en la faculté de médecine de l'université de Paris., 28 janvier 1587; MC/ET/VIII/347
      Heron, Gilles; docteur d'université
  - Minutes. 1588, MC/ET/VIII/348
    - Contrat de mariage entre honorable personne Nicolas Brizion, maître sellier lormier, demeurant rue de la Verrerie, paroisse Saint-Jean en Grève, d'une part, et honorable personne Antoinette de Laplanche, veuve, demeurant rue Fontaine Maubué, paroisse Saint-Médéric, veuve de Gilles Bernard, bourgeois de Paris, marchand, d'autre part., 21 janvier 1588; MC/ET/VIII/348
      Le futur époux est natif de Plailly en France.
      contrat de mariage; Fontaine-Maubuée (rue de la); Verrerie (rue de la); Plailly (Oise); Bernard, Gilles; Brizion, Nicolas; Laplanche, Antoinette de; commerçant; sellier; forgeron
    - Contrat de mariage entre Sébastien Daumet, tondeur de grande force, demeurant rue de la Vieille Pelleterie, paroisse Saint-Barthélémy, d'une part, et Marguerite Guillon, au service d'honorable personne Marguerite Brodeau, veuve d'un procureur en parlement, demeurant rue de la Tacherie, paroisse Saint-Médéric, fille de maître François Guillon, décédé, Avocat, demeurant à Reims et de Marie Alexandre, demeurant à Reims, d'autre part., 25 juillet 1588; MC/ET/VIII/348
      Le futur, natif de Favrieux, près de Mantes.
      contrat de mariage; Favrieux (Yvelines); Mantes-la-Jolie (Yvelines); Pelleterie (rue de la); Tacherie (rue de la); Reims (Marne); Alexandre, Marie; Brodeau, Marguerite; Daumet, Sébastien; Guillon, François; Guillon, Marguerite; avocat; employé de maison; procureur de justice (Ancien Régime); tisserand
    - Contrat de mariage entre Los Loysel, écuyer sieur de Rougemont, demeurant rue des Anglais, paroisse Saint-Séverin, d'une part, et damoiselle Lose Broisset, fille de Michel Broisset, écuyer sieur d'Angerville, décédé, et de damoiselle Liée de Goullas, décédée, d'autre part., 16 novembre 1588; MC/ET/VIII/348
      Los Loysel, natif de Beauvais; Lose Broisset, usant et jouissant de ses droits.
      contrat de mariage; Angerville (Essonne); Beauvais (Oise); Anglais (rue des); Broisset, Lose; Broisset, Michel; Goullas, Liée de; Loysel, Louis (15..-16..)
  - Minutes. 1589, MC/ET/VIII/349
    - Contrat de mariage entre Jehan Fagart, maître chapelier, demeurant sur le Pont Notre Dame, d'une part, et Marie Bernard, fille d'honorable personne Pierre Bernard, maître baudroyeur corroyeur de cuir, demeurant paroisse Saint-Médéric et de Marie Duru, d'autre part., 29 janvier 1589; MC/ET/VIII/349
      contrat de mariage; Notre-Dame (pont); Bernard, Marie; Bernard, Pierre; Duru, Marie; Fagart, Jean; fabricant d'accessoires vestimentaires; tanneur
    - Contrat de mariage entre Pasquier Godefroy, tisserand en linge, demeurant rue des Gravilliers, d'une part, et Loyse Bieurron, fille de Jacques Bieurron, gagne deniers sur la rivière, demeurant rue de la Fresnaye et de Jacqueline Denise, décédée, d'autre part., 3 septembre 1589; MC/ET/VIII/349
      Le futur, natif de Thiberville en Normandie.
      contrat de mariage; Gravilliers (rue des); Thiberville (Eure); Bieurron, Jacques; Bieurron, Louise; Denise, Jacqueline; Godefroy, Pasquier; journalier; tisserand
  - Minutes. 1590, MC/ET/VIII/350
  - Minutes. 1591, MC/ET/VIII/351
    - Acte concernant Symon Bouttellier, marchand drapier, bourgeois de Paris., 7 janvier 1591; MC/ET/VIII/351
      Bouttellier, Simon; négociant
    - Acte concernant Gilles Heron, docteur régent en la faculté de médecine de l'Université de Paris., 23 décembre 1591; MC/ET/VIII/351
  - Minutes. 1592, MC/ET/VIII/352
    Plusieurs actes passés dans la grande salle du Palais Royal.
  - Minutes. 1593, avril - 1593, décembre, avril 1593 - décembre 1593; MC/ET/VIII/353
  - Minutes. 1594, avril - 1594, décembre, avril 1594 - décembre 1594; MC/ET/VIII/354
    - Acte concernant Pierre Chastel, marchand drapier, bourgeois de Paris., 2 juillet 1594; MC/ET/VIII/354
      Chastel, Pierre; négociant
    - Acte concernant Louis Monsigot, mrchand drapier, bourgeois de Paris., 1er septembre 1594; MC/ET/VIII/354
      Monsigot, Louis; négociant
  - Minutes. 1595, MC/ET/VIII/355
    On lit au v° d'un acte du 28 avril 1595: 'Mynuttes de HAULTDESENS de l'année VcIIIIxxXVI rendues par son fils. Mynuttes meslées de plusieurs mois de l'année IIIIxx seize, pratique de HAULTDESENS. HAULTDESENS.'.
  - Minutes. 1596, MC/ET/VIII/356
  - Registre du Palais, analyses d'actes, surtout des procurations. 1573, 2 avril - 1574, 22 décembre, 2 avril 1573 - 22 décembre 1574; MC/ET/VIII/357; registre
  - Registre du Palais. 1575, 30 avril - 1577, 23 novembre, 30 avril 1575 - 23 novembre 1577; MC/ET/VIII/358; registre
  - Registre du Palais. 1577, 28 novembre - 1579, 30 janvier, 28 novembre 1577 - 30 janvier 1579; MC/ET/VIII/359; registre